【裁判字號】    95,抗,669
【裁判日期】    950831
【裁判案由】    保護管束
【裁判全文】
臺灣高等法院刑事裁定                   95年度抗字第669號
抗  告  人  臺灣桃園地方法院檢察署檢察官
受  刑  人  甲○○○
                       （現於臺灣桃園女子監獄執行中）
上列抗告人因聲請假釋期中交付保護管束案件，不服臺灣桃園地
方法院中華民國95年7月18日裁定（95年度聲字第2334號），提
起抗告，本院裁定如下：
    主  文
原裁定撤銷，發回臺灣桃園地方法院。
    理  由
一、按抗告法院認為抗告有理由者，應以裁定將原裁定撤銷；於
    有必要時，並自為裁定，刑事訴訟法第413條定有明文；次
    按，依刑法第86條第3項、第87條第3項、第88條第2項、第
    89條第2項、第90條第2項或第98條第1項前段免其處分之執
    行，第90條第3項許可延長處分，第93條第2項之付保護管束
    ，或第98條第1項後段、第2項免其刑之執行，及第99條許可
    處分之執行，由檢察官聲請該案犯罪事實最後裁判之法院裁
    定之，刑事訴訟法第481條第1項前段定有明文。
二、原裁定意旨略以：
  (一)聲請意旨略以：受刑人甲○○○前因偽造文書案件，經臺灣
    高等法院判處有期徒刑1年6月確定後，移送執行。茲聲請人
    以受刑人業經法務部於民國95年6月22日以法矯字第0950023
    302號函核准假釋，而刑期終了日期為96年1月12日（已依行
    刑累進處遇條例縮短刑期16日），聲請於其假釋中付保護管
    束等語。
  (二)按修正後刑法第2條第2項規定：「非拘束人身自由之保安處
    分適用裁判時之法律。」，而修正前該條項係規定：「保安
    處分適用裁判時之法律。」，就非拘束人身自由之保安處分
    而言並無不同，故在假釋中付保護管束，因屬非拘束人身自
    由之保安處分，其宣告自應適用裁判時之法律（最高法院95
    年第8次刑庭會議決議參照）。
  (三)經原審審核有關文件，認聲請為正當，爰依刑事訴訟法第48
    1條第1項，修正後刑法第2條第2項、第93條第2項、第96條
    但書，裁定甲○○○假釋中付保護管束云云。
三、抗告意旨略以：原審裁定受刑人劉黃淑枝假釋中付保護管束
    之裁定固非無據。惟查，本件受刑人所犯偽造文書案件犯罪
    事實之最後裁判法院應係本院，依刑事訴訟法第481條第1項
    規定，應由檢察官聲請本院裁定之，綜上所述，原審裁定難
    認妥適，請撤銷原裁定，另為適當之裁定云云。
四、經查：本件受刑人甲○○○前因偽造文書案件，經本院以87
    年度上訴字第1590號刑事判決判處有期徒刑壹年陸月確定，
    有本院被告前案紀錄表附卷可稽，是以，依刑事訴訟法第48
    1條第1項前段之規定，依刑法第93條第2項之付保護管束應
    由檢察官聲請上揭偽造文書案件犯罪事實最後裁判之法院，
    即本院裁定之。惟臺灣桃園地方法院檢察署檢察官聲請原審
    裁定之，原審未予詳查繼而裁定受刑人甲○○○假釋中付保
    護管束，自有違誤。
五、綜上所述，抗告意旨以原審依刑法第93條第2項所為假釋中
    付保護管束之裁定難認適法，應由本院將原裁定撤銷，發回
    更為裁定。
據上論斷，應依刑事訴訟法第413條裁定如主文。
中    華    民    國    95    年    8     月    31    日
                  刑事第十九庭  審判長法  官  宋  祺
                                      法  官  陳憲裕
                                      法  官  蔡明宏
以上正本證明與原本無異。
不得抗告。
                                      書記官  陳建邦
中    華    民    國    95    年    8     月    31    日


司法院資訊處製作；財團法人民間司法改革基金會備份。
